臺灣屏東地方法院刑事判決　　　　　　　　　　　　　九十一年度訴字第三三三號
　　公　訴　人　臺灣屏東地方法院檢察署檢察官
　　被　　　告　甲○○
右列被告因違反毒品危害防制條例案件，經檢察官提起公訴（九十一年度毒偵字第一
六一號），本院判決如左：
    主  文
甲○○施用第一級毒品，累犯，處有期徒刑拾月；又施用第二級毒品，累犯，處有期
徒刑柒月，應執行有期徒刑壹年肆月。
    事  實
一、甲○○前因違反麻醉藥品管理條例、槍砲彈藥刀械管制條例等案件，經法院分別
    判處有期徒刑四月、三月，定應執行有期徒刑六月確定，於民國八十七年一月二
    十三日易科罰金執行完畢。其復因施用毒品案件，經本院裁定送觀察、勒戒後，
    認無繼續施用毒品之傾向，由台灣屏東地方法院檢察署檢察官於八十七年十二月
    十九日，以八十七年度偵字第七一三七號為不起訴處分確定；於前開不起訴處分
    確定後，再於八十九年間，因施用毒品案件，經法院裁定送觀察、勒戒後，因認
    有繼續施用毒品傾向，經法院裁定應令入戒治處所施以強制戒治一年，並經本院
    於九十年八月十五日，以九十年度屏簡字第一一二號判處有期徒刑六月，而於同
    年九月二十四日確定；前項戒治處分經本院裁定停止戒治並交付保護管束，詎被
    告於保護管束期間即九十年十一月十二日左右之白天，在屏東縣大埔和平路橋下
    ，施用第二級毒品安非他命一次，及於九十年十一月十三日二時二十分許回溯四
    十八小時內，在某不詳處所，施用第一級毒品海洛因一次，於九十年十一月十二
    日晚上十一時二十五分在屏東市○○路珠林遊藝場為警臨檢帶回警局採尿送驗後
    查獲。
二、案經屏東縣警察局屏東分局報請台灣屏東地方法院檢察署檢察官偵查起訴。
    理  由
一、訊據被告甲○○對右開時地施用安非他命之事實坦承不諱，惟矢口否認有何施用
    海洛因之犯行，辯稱：伊未施用海洛因云云，經查：
（一）被告經警於九十年十一月十三日二時二十分採尿送驗結果，發現確有安非他命
      及嗎啡陽性反應（即海洛因水解後之反應），此有屏東縣衛生局煙毒及麻醉藥
      品類委託檢驗結果通知書、台灣檢驗科技股份有限公司濫用藥物尿液檢驗報告
      書各一紙在卷可證，此為檢驗機關本於專業知識及科學檢驗方法所得之結論，
      自可憑信。是被告關於施用第二級毒品安非他命之自白，與事實相符，應可採
      信。
（二）另按海洛因施用後，水解還原成嗎啡，再循嗎啡之代謝方式排出人體外，已據
      行政院衛生署藥物食品檢驗局以（七三）藥檢壹字第０三０二二一號函示明確
      。又一般而言，施用海洛因後四十八小時內尚可自尿液中檢驗出陽性反應，此
      有高雄市立凱旋醫院函在卷可考。觀之前揭檢驗報告指被告尿液檢驗結果呈嗎
      啡陽性反應，顯見被告別於九十年十一月十三日二時二十分許之前四十八小時
      內某時，亦應有施用第一級毒品海洛因，其空言否認施用第一級毒品云云，顯
      非可採。
（三）又被告前因施用毒品案件，經本院裁定送觀察、勒戒後，認無繼續施用毒品之
      傾向，由台灣屏東地方法院檢察署檢察官於八十七年十二月十九日，以八十七
      年度偵字第七一三七號為不起訴處分確定；於前開不起訴處分確定後，再於八
      十九年間，因施用毒品案件，經法院裁定送觀察、勒戒後，因認有繼續施用毒
      品傾向，經法院裁定應令入戒治處所施以強制戒治一年，並經本院於九十年八
      月十五日，以九十年度屏簡字第一一二號判處有期徒刑六月，而於同年九月二
      十四日確定等情，有臺灣屏東地方法院檢察署刑案資料查註紀錄表、臺灣高等
      法院被告全國前案紀錄表等在卷可按，本件事證已明，被告犯行堪予認定。
二、查海洛因、安非他命分別係毒品危害防制條例第二條第二項第一款所稱之第一級
    毒品及同條項第二款所稱之第二級毒品，被告竟持之以施用，核其所為，係犯同
    條例第十條第一項之施用第一級毒品罪，及同條第二項之施用第二級毒品罪，被
    告分別持有第一級毒品、第二級毒品，並進而施用之，其持有之低度行為為施用
    之高度行為吸收，均不另論罪。被告前因違反麻醉藥品管理條例、槍砲彈藥刀械
    管制條例等案件，經法院分別判處有期徒刑四月、三月，定應執行有期徒刑六月
    確定，於八十七年一月二十三日易科罰金執行完畢，此有臺灣屏東地方法院檢察
    署刑案資料查註紀錄表在卷足憑，於五年內再犯本件最重本刑為有期徒刑以上之
    罪，為累犯，應依刑法第四十七條之規定加重其刑。爰審酌被告犯罪之動機、目
    的、手段、所生之危害及犯後坦承部分犯行、態度尚稱良好，無視法令宣導，暨
    施用毒品係戕害個人身心之行為等一切情狀，分別量處如主文所示之刑，並定其
    應執行刑。
據上論斷，應依刑事訴訟法第二百九十九條第一項前段，毒品危害防制條例第十條第
一項、第二項，刑法第十一條前段、第四十七條、第五十一條第五款，判決如主文。
本案經檢察官許英輝到庭執行職務。
中      華      民      國      九十一      年    六    月    二十四    日
                                      臺灣屏東地方法院刑事第三庭
                                          審判長法  官黃國永
                                                法  官郭書豪
                                                法  官翁世容
右正本證明與原本無異。
如不服本判決應於收受本判決後送達後十日內向本院提出上訴書狀，其未敘述上訴理
由者，並得於提起上訴後十日內向本院補提理由書狀（均須按他造當事人之人數附繕
本 ）「切勿逕送上級法院」
                                          書記官   王秋淑
中      華      民      國      九十一      年      六    月   二十四   日
附錄：
毒品危害防制條例第十條
施用第一級毒品者，處六月以上五年以下有期徒刑。
施用第二級毒品者，處三年以下有期徒刑。
